# 请教陈版主，军工企业承接受托研制业务核算问题

提问人：zwwsky123 时间：2022-04-01 10:19:11
陈版主：
早上好！
我公司为军工制造业，承接多个军工客户受托研制合同，合同签订形式为：XXX项目研制合同，研制周期较长，一般为1-2年，合同签订内容中针对各个节点均做了时间要求（我公司对受托研制类的销售，均以“ 终验 收收确确 认 收入收入”作为收入确认政策），合同中针对合同价款（研制经费）做了约定，设计费、材料费、外协费、试验费、...、 预计 收益收益等。
按行业惯例，这类合同，虽然合同就经费约定了预计收益，但实际基本不允不允 许 留利留利 润 ，承揽目的一般为获取J方类似产品的其他订单。
我公司在承揽这类研制业务之前自行研发投入在“研发费用”中核算，在签订“受托研制合同”后的研制投入在“存货”中归集，现该合同已通过客户验收，但实际投入的成本，远超合同价款。请问 终验 收收 时 点的会点的会 计 的收入、成本核算 问题 ？
请问这两种方案哪种可行？还是陈版主有其他更好的建议？
（ 1 ）是按照实际的合同价款和实际投入分别做收入成本么？这样的话，会造成毛利特别异常。
（ 2 ）研制投入在研发费用中核算，合同价款冲减研发费用？但我公司关于研发活动形成的收入也有相关规范：前期前期形成的样机后期后期形成偶然零星销售，可用收入冲减销售当期当期的研发费用，但是这类受托研制不满足时间这个条件，是在合同签订后就开始专门归集相关成本。
请陈版主不吝解答，并赐教相关指引性文件。

回答人：chenyiwei
应考虑该项研发是否构成单项履约义务，还是与后续的正式商品销售合起来构成一项履约义务。总体上倾向于方案 1 （按照实际的合同价款和实际投入分别做收入成本），但在研发期间的每个期末都应关注计入存货成本的研发支出的可收回性，及时、谨慎计提减值准备。